EDUARDO GONZÁLEZ SECO

Full Stack Developer

Madrid, España | +34 689262614 | eddugonz@gmail.com | Linkedin | www.egonzalezdev.com | GitHub

PERFIL PROFESIONAL

Full Stack Developer con experiencia en **Angular**, **Node.js**, **RESTful APIs**, y bases de datos (**MySQL**, **MongoDB**). Formado en **AWS** para arquitecturas escalables (**microservicios**) y **DevOps (CI/CD)**. Con **inglés fluido (C1)** y experiencia en equipos multiculturales (**9 años en UK**), aporto habilidades técnicas y comunicación efectiva para proyectos globales.



EXPERIENCIA

Freelance Full Stack Developer | Madrid, España | Remoto

Diciembre 2023 – Presente | www.egonzalezdev.com

Diseño, **desarrollo** y **despliego** aplicaciones full-stack escalables y mantenibles, optimizando rendimiento. Actualmente profundizo en arquitecturas de **microservicios** y en la implementación de **CI/CD** (DevOps). **Proyectos clave:**

- ScreenPulse Angular | Node | MongoDB Demo | Repositorio app front | Repositorio back-end API
 - o Plataforma para gestión full-stack multimedia, desplegada en Firebase y Render
- Task Manager App Angular | Ionic | Repositorio
 - o Aplicación móvil en Ionic-Angular con almacenamiento offline

Full Stack Developer | Madrid, España | Híbrido Marzo 2023 - Enero 2024 | Timestamp España

- Aceleré en un 20% el desarrollo de aplicaciones mediante APIs RESTful con Node.js NestJS
- Desarrollé interfaces con Angular 15+, TypeScript y RxJS, asegurando integración fluida con APIs
- Implementé soluciones escalables y mantenibles, siguiendo principios SOLID y CLEAN

EDUCACIÓN

IES El Lago | Madrid, España

Septiembre 2021 – Junio 2023

Grado Superior Bilingüe en Desarrollo de Aplicaciones Web y Aplicaciones Móviles

CURSOS

AWS Developer Associate (120 horas) – Experis Academy
Ultimate Docker: Guía de cero hasta los despliegues (5.5 horas) – Udemy
Architecting on AWS (21 horas) – CAS Training

Noviembre 2024 Abril 2024 Febrero 2024

HABILIDADES

Habilidades técnicas:

- Frontend: HTML5, CSS3, JavaScript/TypeScript, Angular, Angular Material, Ionic, React, Bootstrap
- Backend: Node.js, Express, NestJS, MySQL, MongoDB
- Cloud & DevOps: AWS, Docker, CI/CD, GitHub Actions
- Herramientas & testing: Vs Code, Git, Jest

Habilidades blandas:

Resolución de problemas complejos, trabajo en equipo, autonomía, adaptabilidad, comunicación efectiva.

IDIOMAS

Inglés: C1 (fluido, 9 años en Reino Unido, experiencia en entornos internacionales)